Minutes et répertoires du notaire Claude de LA MORLIÈRE, 1573 - 20 mai 1609 (étude IX)
Archives nationales
- Minutes de Claude de LA MORLIÈRE, 1573 - 1611; MC/ET/IX/164 - MC/ET/IX/287
  - Minutes (inventaires après décès). 1579, MC/ET/IX/282
    - Inventaire après décès de Nicolas Renouart, sergent à verge au Châtelet, biens sis rue du Bourg-l'Abbé, paroisse Saint-Leu., octobre 1579; MC/ET/IX/282; 6 f. (peu lisible en raison des traces d'humidité)
      inventaire après décès; Renouart, Nicolas; auxiliaire de justice
    - Inventaire après décès de Claude Esglin ou Eglin, laboureur, biens sis à la Villette-Saint-Ladre, paroisse Saint-Laurent., 31 octobre 1579; MC/ET/IX/282; 4 f.
      inventaire après décès; Esglin, Claude; Eglin, Claude; agriculteur
    - Inventaire après décès de Claude Legaigneux, veuve de André de Rigert, maître fripier, puis épouse de Étienne Le Doyen, maître cordonnier, [(expédition non signée), biens sis rue du Grenier-Saint-Lazare, paroisse Saint-Nicolas-des-Champs]., 15 décembre 1579; MC/ET/IX/282; 4 f. (tiers supérieur de l'acte ef.acé par l'humidité)
      inventaire après décès; Grenier-Saint-Lazare (rue du); Legaigneux, Claude; Rigert, André de; Le Doyen, Étienne; brocanteur; cordonnier
  - Minutes (inventaires après décès). 1580 - 1581, MC/ET/IX/283
    Inventaires, dont celui de Catherine Pontheron, femme de Jean Fouasse 'maistre painctre'.
    - Inventaire après décès de Mathieu Jolly, maître chandelier de suif, [biens sis rue Guérin-Boisseau, paroisse Saint-Laurent, Saint-Sauveur ou Saint-Nicolas-des-Champs]., 11 février 1580; MC/ET/IX/283; 4 f.
      Informations concernant le classement et la cotation du document:
      Le texte de l'analyse de Wildenstein a été complété par M. Constans.
      Georges Wildenstein, Le goût pour la peinture dans la bourgeoisie parisienne entre 1550 et 1610, d'après des inventaires après décès conservés au Minutier central des notaires aux Archives nationales [6.084 actes], Gazette des Beaux-Arts, t. 33 bis, 1962 (voir contexte dans le Plan d’orientation général - Notaires de Paris, guides thématiques du Minutier).
      Date de révision: 2005
      Date de création de la notice: 2002
      inventaire après décès; Jolly, Mathieu; cirier
    - Inventaire après décès de Jean Hullot, gagne-denier et Jeanne La Trouée, sa femme, rue Beaubourg. [Inventaire après décès de Jean Hulot, gagne-deniers, sa seconde épouse, Claude, et leur fils, Denis, biens sis rue Beaubourg, au coin de la rue Geoffroy-l'Angevin, en un logement tenu en location de Geneviève Dufour, veuve de Pierre Syoust, paroisse Saint-Merri]., 30 décembre 1580; MC/ET/IX/283; 4 f.
      inventaire après décès; Beaubourg (rue); Hullot, Jean; La Trouée, Jeanne; La Trovée, Jeanne; Hulot, Jean; Dufour, Geneviève; Syoust, Pierre; journalier
    - Inventaire après décès de Étienne Rouveau et Marguerite Rouveau, petits enfants de Jean Rouveau, laboureur décédé après eux, demeurant au carrefour du Pré-Saint-Gervais, paroisse de Pantin., 1581; MC/ET/IX/283; 6 f. (déchiré, manque la moitié supérieure de l'acte)
      inventaire après décès; Rouveauet, Étienne; Rouveau, Marguerite; Rouveau, Jean; agriculteur
    - Inventaire d'un orfèvre., 1581; MC/ET/IX/283; 6 f. (déchiré, manque la moitié supérieure de l'acte)
      inventaire après décès; orfèvre
    - Inventaire après décès de Thoussainctz Bachelier, marchand tavernier et vinaigrier, hors la porte Saint-Denis [en une maison à l'enseigne de la Bouteille, paroisse Saint-Laurent]., 2 janvier 1581; MC/ET/IX/283; 5 f.
      inventaire après décès; Saint-Denis (faubourg); Bachelier, Thoussaint; commerçant
    - Inventaire après décès de Jehan Maigret, marchand fondeur en sable, rue Darnetal [en une maison à l'enseigne de la Calandre, paroisse Saint-Laurent, Saint-Sauveur ou Saint-Leu]., 9 janvier 1581; MC/ET/IX/283; 6 f.
      Les oeuvres d'art sont mentionnées dans l'inventaire.
      inventaire après décès; Maigret, Jehan; commerçant
    - Inventaire après décès de Claude Hédyn, femme de Pierre Choyn, maître retordeur, rue Montmorency., 12 janvier 1581; MC/ET/IX/283; 2 f.
      inventaire après décès; Hédyn, Claude; Choyn, Pierre
    - Inventaire après décès de Pierre Massottin, marchand de chevaux, rue des Trois-Portes [, à l'angle de la rue des Trois-Portes, paroisse Saint-Étienne-du-Mont]., 12 janvier 1581; MC/ET/IX/283; 8 f.
      inventaire après décès; Trois-Portes (rue des); Massottin, Pierre; commerçant
    - Inventaire après décès de Claire de Maignon, femme de Jehan Clément, marchand de vins, rue du Temple [hôtel de la Barre, paroisse Saint-Nicolas-des-Champs]., 12 janvier 1581; MC/ET/IX/283; 5 f.
      inventaire après décès; Temple (rue du); Maignon, Claire de; Clément, Jean; commerçant
    - Inventaire après décès de Baltazart Le Caron, marchand de vins, rue Saint-Denis, à l'image de Dieu le Père., 12 janvier 1581; MC/ET/IX/283; 4 f.
      inventaire après décès; Saint-Denis (rue); Le Caron, Baltazart; Lecaron, Balthazar; commerçant
    - Inventaire après décès de Nicolas Mazart [Nazart], aide à maçon, rue Frépault [à côté de la maison à l'enseigne du Cheval rouge, paroisse Saint-Nicolas-des-Champs]., 14 janvier 1581; MC/ET/IX/283; 2 f.
      inventaire après décès; Mazart, Nicolas; Nazart, Nicolas; maçon
    - Inventaire après décès de Jehan Gaillard, cuisinier, rue Beaurepaire, à l'enseigne de la Croix de fer [tenue en location de Gillette Martin, veuve de Henri Guyot, paroisse Saint-Sauveur]., 16 janvier 1581; MC/ET/IX/283; 3 f.
      inventaire après décès; Beaurepaire (rue); Croix de Fer (enseigne de la); Gaillard, Jean; Martin, Gilette; Guyot, Henri; cuisinier
    - Inventaire après décès de Huguette Fleure [Fleury], femme de Jehan Evenet [Menet], maître tissutier-rubannier, rue Saint-Denis, à l'enseigne de la Housse-Gillet., 18 janvier 1581; MC/ET/IX/283; 3 f.
      inventaire après décès; Saint-Denis (rue); Fleure, Huguette; Evenet, Jehan; Fleury, Huguette; Menet, Jean; tisserand; passementier
    - Inventaire après décès de Jehanne Amaury, femme de Guichart Grandrémy, rue Grenier Saint-Ladre [rue du Grenier-Saint-Lazare, au coin de la rue Beaubourg]., 25 janvier 1581; MC/ET/IX/283; 15 f. B
      Les oeuvres d'art sont mentionnées dans l'inventaire.[Bibliothèque].
      Fichier Bibliothèques.; Inventaires après décès, 1560-1610, par Martine Constans.
      inventaire après décès; Grenier-Saint-Lazare (rue du); Amaury, Jehanne; Grandrémy, Guichart
    - Inventaire après décès de Pierre Hébert, maître savetier, rue de la Mortellerie, à l'enseigne de l'Homme armé., 28 janvier 1581; MC/ET/IX/283; 4 f.
      La cote donnée par G. Wildenstein dans Le Goût pour la Peinture ... (MC/ET/IX/263) est erronée. La cote exacte est MC/ET/IX/283.
      inventaire après décès; Mortellerie (rue de la); Hébert, Pierre; bottier
    - Inventaire après décès de Elizabel Ysambert, veuve [de Jean Cueur de Roi, puis] de Thomas Riffault, boucher, rue du Huleu, à l'enseigne des Innocents., 14 février 1581; MC/ET/IX/283; 6 f.
      inventaire après décès; Huleu (rue); Ysambert, Elisabeth; Cueur de Roi, Jean; Riffault, Thomas; boucher
    - Inventaire après décès de Laurens Collet, marchand étalier-boucher, rue Guérin-Boisseau [en une maison à l'enseigne de la Cage, paroisse Saint-Laurent, Saint-Sauveur ou Saint-Nicolas-des-Champs]., 15 février 1581; MC/ET/IX/283; 6 f.
      inventaire après décès; Guérin-Boisseau (rue); Collet, Laurent; commerçant; boucher
    - Inventaire après décès de Cornille Prud'hon, marchand hors la porte Saint-Martin, demeurant à l'image Saint-Jean, proche l'église Saint-Sauveur., 15 février 1581; MC/ET/IX/283; 12 f.
      inventaire après décès; Saint-Jean (image); Saint-Sauveur (église); Prudhon, Cornille; commerçant
    - Inventaire après décès de Guillaume de Lalendre, gagne-denier, biens sis rue de Montmorency, paroisse Saint-Nicolas-des-Champs., 18 février 1581; MC/ET/IX/283; 2 f.
      inventaire après décès; Montmorency (rue de); Lalendre, Guillaume de; journalier
    - Inventaire après décès de Jehan Champel, sergent à verge, priseur de biens, rue des Ménétriers., 18 février 1581; MC/ET/IX/283; 5 f.
      inventaire après décès; Ménétriers (rue des); Champel, Jean; auxiliaire de justice
    - Inventaire après décès de Guillaume Lalendre, gagne-denier, rue de Montmorency., 23 février 1581; MC/ET/IX/283; 2 f.
      inventaire après décès; Montmorency (rue de); Lalendre, Guillaume; journalier
    - Inventaire après décès de Pierre Dhostel, maître sellier-lormier et Elizabel Bourellier, sa femme [dont les biens sont déposés rue des Ménétriers, chez Marguerite Leprince, veuve de Jacques Dostel, père du défunt, puis de Jean Charpentier, et aussi chez Jean Dostel, sergent à verge, priseur de biens, rue Michel-le-Comte, paroisse Saint-Nicolas-des-Champs ou Saint-Josse]., 3 mars 1581; MC/ET/IX/283; 4 f.
      inventaire après décès; Dostel, Pierre; Bourrelier, Élisabeth; Leprince, Margurite; Dostel, Jacques; Charpentier, Jean; Dostel, Jean; sellier; forgeron
    - Inventaire après décès de Guillaume Le Canu, maître vinaigrier, biens sis rue de la Croix, en la maison des Trois Trenchoirs, paroisse Saint-Nicolas-des-Champs., 10 mars 1581; MC/ET/IX/283; 6 f.
      inventaire après décès; Croix (rue de la); Le Canu, Guillaume; vinaigrier
    - Inventaire après décès de Jehan Périer, le jeune, marchand, rue Saint-Martin, à l'enseigne de la Tête noire., 13 mars 1581; MC/ET/IX/283; 20 f.
      inventaire après décès; Saint-Martin (rue); Tête Noire (enseigne de la); Périer, Jean (le jeune); commerçant
    - Inventaire après décès de Guillaume Le Canu, maître vinaigrier, rue Traversine., 21 mars 1581; MC/ET/IX/283; 4 f.
      inventaire après décès; Traversine (rue); Le Canu, Guillaume; vinaigrier
    - Inventaire après décès de Anthoine Bodin, sergent fieffé au châtelet, [et de sa femme, Guillemette Pinon] rue Guérin-Boisseau [en une maison à l'enseigne du Sabot, paroisse Saint-Laurent ou Saint-Nicolas-des-Champs]., 30 mars 1581; MC/ET/IX/283; 3 f.
      inventaire après décès; Guérin-Boisseau (rue); Pinon, Guillemette; Bodin, Antoine
    - Inventaire après décès de Martine Jarry [Henry], femme de Michel Signeur, maître maraicher et jardinier, demeurant à la Courtille., 31 mars 1581; MC/ET/IX/283; 3 f.
      inventaire après décès; Courtille (hameau); Jarry, Martine; Signeur, Michel; Henry, Martine; jardinier
    - Inventaire après décès de Gilles Rousseau, menuisier, rue de Huleu [biens sis rue Réformée, anciennement du Héleu, en la maison où demeure Jean Cornabot, maître épinglier, paroisse Saint-Laurent ou Saint-Leu]., 1er avril 1581; MC/ET/IX/283; 2 f.
      inventaire après décès; Huleu (rue); Rousseau, Gilles; Cornabot, Jean; menuisier
    - Inventaire après décès de Catherine Pouteron, femme de Jehan Fouasse, maître peintre, rue Garnier Saint-Ladre., 8 avril 1581; MC/ET/IX/283; 4 f.
      inventaire après décès; Grenier-Saint-Lazare (rue du); Pouteron, Catherine; Fouasse, Jehan; peintre
    - Inventaire après décès de Margueritte Bestiallon, [veuve de Guillaume Nourry, maître boulanger] femme de Françoys de Lanchy, rue Saint-Antoine, près la porte Baudoyer, à l'enseigne de la Cage., 10 avril 1581; MC/ET/IX/283; 8 f.
      inventaire après décès; Saint-Antoine (rue); Baudoyer (porte); Cage (enseigne de la); Bestaillon, Marguerite; Nourry, Guillaume; Delanchy, François
    - Inventaire après décès de Hercules Simon, maître chapelier, rue Saint-Denis, à l'enseigne de la Clef d'Or [contre l'ancienne porte et les vieilles étuves, paroisse Saint-Germain-l'Auxerrois, Saint-Jacques-de-la-Boucherie, Sainte-Opportune, Saint-Leu, Saint-Eustache, Saint-Merri, Saint-Sauveur, Saint-Nicolas-des-Champs ou Saint-Laurent]., 28 avril 1581; MC/ET/IX/283; 7 f.
      inventaire après décès; Saint-Denis (rue); Simon, Hercules; fabricant d'accessoires vestimentaires
    - Inventaire après décès de Charlotte Lhoste, femme de Noël Girault, maître maçon, rue des Vertus., 3 mai 1581; MC/ET/IX/283; 5 f.
      inventaire après décès; Vertus (rue des); Lhoste, Charlotte; Girault, Noël; maçon
    - Inventaire après décès de Marye Marsilly, femme de Trinitté Tartasson, marchand de vins, rue des Gravilliers [en une maison à l'enseigne du Puys, paroisse Saint-Nicolas-des-Champs], 27 mai 1581; MC/ET/IX/283; 6 f.
      inventaire après décès; Gravilliers (rue des); Marsilly, Marye; Tartasson, Trinitté; commerçant
    - Inventaire après décès de Nicollas Gascoing, doreur sur fer, rue de Montmorency., 9 juin 1581; MC/ET/IX/283; 2 g
      inventaire après décès; Montmorency (rue de); Gascoing, Nicollas; décorateur
    - Inventaire après décès de Marye Martin, femme de Jehan Le Mélet, maître tourneur en bois, rue de Montmorency., 9 juin 1581; MC/ET/IX/283; 3 f.
      inventaire après décès; Montmorency (rue de); Martin, Marye; Le Mélet, Jehan; tourneur
    - Inventaire après décès de Estienne Boudin, laboureur, à Bagnolet [biens sis à Bagnolet, sur la Grand'Rue]., 12 juin 1581; MC/ET/IX/283; 21 f.
      inventaire après décès; Bagnolet (Seine-Saint-Denis); Boudin, Etienne; agriculteur
    - Inventaire après décès de Baltazart Aubert, mercier au Palais, rue de la Calandre, devant l'hôtellerie du Saumon [paroisse Saint-Germain-le-Vieil]., 31 juillet 1581; MC/ET/IX/283; 6 f.
      inventaire après décès; Justice (palais de); Calandre (rue de la); Aubert, Baltazart
    - Inventaire après décès de Perrette Couttier, femme de Jehan de Fontaine, menuisier et enfusteur de harquebuse, rue des Graviliers [paroisse Saint-Nicolas-des-Champs, en un logement tenu en location de Jean Petitpain, maître pâtissier]., 11 septembre 1581; MC/ET/IX/283; 4 f.
      inventaire après décès; Gravilliers (rue des); Coutture, Perrette; Fontaine, Jean de; Petitpain, Jean; menuisier
    - Inventaire après décès de Robine Naudin, épouse de Jean Musquin, maître en fait d'armes, biens sis sous la Tonnellerie, en une maison à l'enseigne de l'Écritoire, et dans une maison devant les Petits Carreaux, paroisse Saint-Eustache ou Saint-Sauveur., 16 octobre 1581; MC/ET/IX/283; 4 f.
      inventaire après décès; Tonnellerie (rue de la); Naudin, Robine; Musquin, Jean
    - Inventaire après décès de Robine Naudin, épouse de Jean Musquin, maître en fait d'armes (minute), biens sis sous la Tonnellerie, en une maison à l'enseigne de l'Écritoire, et dans une maison devant les Petits Carreaux, paroisse Saint-Eustache ou Saint-Sauveur., 26 octobre 1581; MC/ET/IX/283; 1 f. (fragment)
    - Inventaire après décès de Andrée Chaillon, femme de Philippes Le Faucheur, plâtrier, demeurant à Charonne., novembre 1581; MC/ET/IX/283; 4 f.
      inventaire après décès; Charonne (ancienne commune); Chaillon, Andrée; Le Faucheur, Philippes
    - Inventaire après décès de Françoise Dumay, veuve de Pierre Sauvage, puis épouse de Antoine Leloup, maître tondeur de draps, biens sis rue de la Chausseterie, paroisse Saint-Eustache., 6 novembre 1581; MC/ET/IX/283; 6 f.
      inventaire après décès; Chausseterie (passage); Dumay, Françoise; Sauvage, Pierre; Leloup, Antoine; tisserand
    - Inventaire après décès de Andrée Charnon, épouse du Sr Le Faucheur, marchand plâtrier, demeurant paroisse Saint-Paul, 7, 14, 21 ou 28 (mardi) novembre 1581., 7 novembre 1581 - 28 novembre 1581; MC/ET/IX/283; 7 f. (encre très pâle; déchiré; manque le tiers supérieur interne du premier folio)
      inventaire après décès; Charnon, Andrée; Le Faucheur, Sr; commerçant
    - Inventaire après décès de Jean Everard, marchand, biens sis rue Saint-Martin, paroisse Saint-Laurent., 9 novembre 1581; MC/ET/IX/283; 14 f.
      inventaire après décès; Everard, Jean; commerçant
    - Inventaire après décès de Jehan Evérard, marchand, rue Saint-Martin., 9 novembre 1581; MC/ET/IX/283; 12 f.
      inventaire après décès; Saint-Martin (rue); Evérard, Jehan; commerçant
    - Inventaire après décès de Françoise Dumay, femme d'Anthoine Le Loup, maître tondeur de draps, rue Chausseterie., 16 novembre 1581; MC/ET/IX/283; 3 f.
      inventaire après décès; Dumay, Françoise; Le Loup, Anthoine; tisserand
    - Inventaire après décès de Jehan Rouveau l'ainé, laboureur, [et Jeanne Coleman, son épouse (signé du seul priseur),] demeurant au pré Saint-Gervais., 16 novembre 1581; MC/ET/IX/283; 4 f.
      inventaire après décès; Rouveau, Jean (l'ainé ); Coleman, Jeanne; agriculteur
    - Inventaire après décès de Loyse Barbachou, femme de Jehan Cordier, marchand de vins, rue Saint-Martin., 27 novembre 1581; MC/ET/IX/283; 3 f.
      inventaire après décès; Saint-Martin (rue); Barbachou, Loyse; Cordier, Jehan; commerçant
    - Inventaire après décès de Restitue Boutin, veuve de Quantin Cartier [, geôlier du Fort-l'Évêque], rue Montmartre, à l'enseigne du Cheval rouge., 4 décembre 1581; MC/ET/IX/283; 32 f.
      inventaire après décès; Montmartre (rue); Boutin, Restitue; Cartier, Quantin
    - Inventaire après décès de Michel Seigneur, maître jardinier et Martine Henry, demeurant à la Courtille., 10 décembre 1581; MC/ET/IX/283; 9 f.
      inventaire après décès; Courtille (hameau); Seigneur, Michel; Henry, Martine; jardinier
    - Inventaire après décès de Estienne Erchet [Étienne Cochet], maître maçon, tailleur de pierres, [et Nicole Anglard, son épouse] rue Sainte-Avoie., 18 décembre 1581; MC/ET/IX/283; 4 f.
      inventaire après décès; Sainte-Avoie (rue); Cochet, Étienne; Anglard, Nicole; maçon; tailleur de pierre
  - Minutes (inventaires après décès). 1582, 29 décembre - 1583, 29 décembre 1582 - 1583; MC/ET/IX/284
    'En ceste liasse sont enfilées trente deux minuttes d'inventaire, plus un, non numéroté, dont celui de Jean Fouasse 'maistre painctre'; cités Pierre Pontheron, François et Nicolas Quesnel, tous trois maîtres peintres; prisée de la boutique par Pierre Chrétien, maître peintre.'.
    - Inventaire après décès de Pierre Chouyn, maître retordeur, rue de Montmorency., 29 décembre 1582; MC/ET/IX/284; 6 f.
      inventaire après décès; Montmorency (rue de); Chouyn, Pierre
    - Inventaire après décès de Ysaac Blutte, clerc au greffe des Requêtes du Palais, rue des Billettes [paroisse Saint-Jean-en-Grève]., 5 janvier 1583; MC/ET/IX/284; 20 f.
      inventaire après décès; Billettes (rue des); Blutte, Ysaac
    - Inventaire après décès de Maurice Maçon, maître tondeur, rue du Croissant au faubourg Montmartre [biens sis rue du Croissant, en une maison à l'enseigne du Croissant, paroisse Saint-Eustache]., 10 janvier 1583; MC/ET/IX/284; 4 f.
      inventaire après décès; Montmartre (faubourg); Maçon, Maurice; tisserand
    - Inventaire après décès de Simon Desnotz, marchand épicier, rue Saint-Denis [en une maison à l'enseigne de la Sellette]., 18 janvier 1583; MC/ET/IX/284; 11 f.
      inventaire après décès; Saint-Denis (rue); Desnotz, Simon; commerçant; commerçant
    - Inventaire après décès de Philippe de Lor, femme de Jean Grumier, emballeur, rue du Cimetière., 20 janvier 1583; MC/ET/IX/284; 2 f.
      inventaire après décès; Cimetière (rue du); Lor, Philippe de; Grumier, Jean
    - Inventaire après décès de Claude Le Riche, femme de Jean Boulliard, maître faiseur d'esteufs [biens sis rue Pavée, en une maison à l'enseigne du Jeu de paume, paroisse Saint-Sauveur ou Saint-Paul]., 25 janvier 1583; MC/ET/IX/284; 4 f.
      inventaire après décès; Le Riche, Claude; Boulliard, Jean
    - Inventaire après décès de Jean Jourdin, gagne-denier, rue du Vertbois [paroisse Saint-Nicolas-des-Champs]., 26 janvier 1583; MC/ET/IX/284; 3 f.
      inventaire après décès; Vertbois (rue du); Jourdin, Jean; journalier
    - Inventaire après décès de Philippes de Jorsat, épouse de Jean Gunnier, emballeur, biens sis rue du Cimetière-Saint-Nicolas, paroisse Saint-Nicolas-des-Champs., 26 janvier 1583; MC/ET/IX/284; 4 f.
      inventaire après décès; Cimetière-Saint-Nicolas (rue du); Jorsat, Philippes de; Gunnier, Jean
    - Inventaire après décès de Pierre Musset, conseiller du Roi, trésorier de France, [trésorier général de Caen, biens sis rue du Grenier-Saint-Lazare, paroisse Saint-Nicolas-des-Champs]., 7 février 1583; MC/ET/IX/284
      inventaire après décès; Grenier-Saint-Lazare (rue du); Musset, Pierre; trésorier de France (Ancien Régime)
    - Inventaire après décès de Lubin Tartarin, maître sellier-lormier, rue Saint-Honoré, à l'enseigne des Trois Rois., 16 mars 1583; MC/ET/IX/284; 6 f.
      inventaire après décès; Saint-Honoré (rue); Trois Rois (enseigne des); Tartarin, Lubin; sellier; forgeron
    - Inventaire après décès de Geneviève de La Flexillière, veuve de Hubin Tartarin, maître sellier lormier, biens sis rue Saint-Honoré, en une maison à l'enseigne des Trois Rois, paroisse Saint-Eustache ou Saint-Germain-l'Auxerrois., 16 mars 1583; MC/ET/IX/284; 10 f.
      inventaire après décès; Saint-Honoré (rue); La Flexillière, Geneviève de; Tartarin, Hubin; sellier; forgeron
    - Inventaire après décès de Jean Dannet, seigneur de Rieulx, conseiller du Roi, maître ordinaire des requêtes de son hôtel., 28 mars 1583; MC/ET/IX/284; 17 f.
      inventaire après décès; Dannet, Jean (seigneur de Rieux); maître des requêtes (Ancien Régime)
    - Inventaire après décès de Marie Chartier, veuve de Jean Teste, Sr de Couppevray et Derrigny, maître aux comptes, biens sis rue Pavée, près des Augustins, paroisse Saint-André-des-Arts., 28 mars 1583; MC/ET/IX/284; 22 f.
      inventaire après décès; Pavée (rue); Chartier, Marie; Teste, Jean (Sr de Coupperay et Derrigny)
    - Inventaire après décès de Etienne Simon, employé aux Finances, [biens sis rue Saint-Martin, en une maison à l'enseigne du Pourcelet d'or, paroisse Saint-Merri, Saint-Nicolas-des-Champs, Saint-Laurent, Saint-Leu, Saint-Jacques-de-la-Boucherie ou Saint-Josse]., 1er avril 1583; MC/ET/IX/284; 5 f.
      inventaire après décès; Simon, Estienne
    - Inventaire après décès de Mathurine Le Roy, femme de Nicolas Bernier, maître jardinier, rue des Fontaines [veuve de Pierre Charpentier, maître jardinier, biens sis rue des Fontaines, en un logement tenu en location de Guillaume de Loyre, paroisse Saint-Nicolas-des-Champs]., 30 avril 1583; MC/ET/IX/284; 8 f.
      inventaire après décès; Fontaines (rue des); Le Roy, Mathurine; Bernier, Nicolas; jardinier
    - Inventaire après décès de Michelle Banant, [veuve de Guillaume Pallias, et de Jean Péac, praticien, puis épouse de Michel Sollet, maître raquetier, biens sis rue de Montmorency, dans une maison située devant le cimetière Saint-Nicolas, paroisse Saint-Nicolas-des-Champs]., 5 mai 1583; MC/ET/IX/284
      inventaire après décès; Banant, Michelle; Sollet, Michel; paumier
    - Inventaire après décès de Jacque Guesnot, marchand de vins, rue Saint-Martin, à l'enseigne du Colombier., 23 juin 1583; MC/ET/IX/284; 2 f.
      inventaire après décès; Saint-Martin (rue); Guesnot, Jacque; commerçant
    - Inventaire après décès de Ysabeau La Caille, [veuve de Pierre Bonnet, puis épouse de Mathurin Beauchesne, maître passementier boutonnier (signé d'un seul notaire), biens sis rue Saint-Martin, paroisse Saint-Nicolas-des-Champs]., 28 juin 1583; MC/ET/IX/284; 2 f.
      inventaire après décès; Saint-Martin (rue); La Caille, Ysabeau; Beauchesne, Mathurin; passementier; tabletier
    - Inventaire après décès de Guillemette Cousturier, femme de Jean-Henry Feude, suisse de la garde du corps du roi sous la charge du capitaine Jahart, rue Montorgueil., 12 juillet 1583; MC/ET/IX/284
      inventaire après décès; Montorgueil (rue); Cousturier, Guillemette; Feude, Jean-Henry; Jahart, M.
    - Inventaire après décès de Charlotte Lapostol, femme de Gilles Bonsens, déchargeur de marchandises, rue de la Tannerie, à l'enseigne du Chariot., 26 juillet 1583; MC/ET/IX/284; 3 f.
      inventaire après décès; Tannerie (rue de la); Lapostol, Charlotte; Bonsens, Gilles; commerçant
    - Inventaire après décès de Robert Piperet, compagnon tisserand en toile, demeurant à la Courtille [paroisse Saint-Laurent, (expédition inachevée, non signée, minute signée d'un seul notaire)]., 6 août 1583; MC/ET/IX/284; 2 f.